臺灣臺北地方法院刑事宣示判決筆錄　 　96年度訴緝字第97號
公　訴　人　臺灣臺北地方法院檢察署檢察官
被　　　告　甲○○
上列被告因違反臺灣地區與大陸地區人民關係條例等案件，經檢
察官提起公訴（九十四年度偵字第二四二一二號），於中華民國
九十六年六月二十八日下午五時，在本院第三法庭宣示判決，出
席職員如下：
　　　　　法　官　游士珺
　　　　　書記官　林素霜
　　　　　通　譯　施耀廷
法官起立朗讀判決主文、犯罪事實要旨、處罰條文、附記事項，
並告以上訴限制、期間及提出上訴狀之法院，且諭知記載其內容
：
一、主文：
    甲○○共同連續違反不得使大陸地區人民非法進入臺灣地區
    之規定，處有期徒刑肆月，如易科罰金以銀元佰元即新臺
    幣玖佰元折算壹日。緩刑年。
二、犯罪事實要旨：
    狄成華（另由本院以九十四年度訴字第一０七號審理中）與
    大陸地區真實姓名、年籍不詳自稱「劉禮森」之成年男子，
    為使大陸地區人民非法來臺工作，擬透過臺灣地區人民與大
    陸地區人民辦理假結婚，而使大陸地區人民得以探親名義來
    台，達成非法打工之目的。謀議既定後，先由狄成華在臺灣
    地區之報紙刊登廣告，內容為「短期工作可以賺新臺幣（下
    同）四萬到八萬或十萬不等」，欲招攬臺灣地區人民前往大
    陸地區辦理假結婚，並由狄成華以四萬至十二萬元不等之價
    格，提供往返大陸之機票及住宿費用，安排不具結婚真意之
    台灣地區人民前往大陸地區辦理假結婚。而甲○○自報紙閱
    得上開廣告後，即依廣告上刊登之電話與狄成華聯繫，並應
    允至大陸地區辦理假結婚，其即與狄成華、「劉禮森」共同
    基於使大陸地區人民非法進入臺灣、使公務員登載不實事項
    於職務上所掌公文書並行使該文書之犯意聯絡，經由狄成華
    之安排於九十一年十二月間前往大陸地區，並與大陸地區女
    子陳玉蘭於同年月十一日在大陸地區福建省福州市公證處辦
    理結婚登記而取得福州市公證處核發之「結婚證明書」，甲
    ○○返台後，即於同年月二十五日將上開「結婚證明書」送
    財團法人海峽交流基金會（下稱海基會）辦理認證，取得海
    基會所核發核對前開公證書正本與福建省公證員協會寄交之
    （2002）榕公證內民字第12467號公證書副本相符之證明。
    甲○○即持前開「結婚證明書」與海基會所出具之證明等資
    料，於同年十二月二十六日前往桃園縣觀音鄉戶政事務所辦
    理與陳玉蘭之結婚登記，使該管戶政事務所內僅有形式審查
    權之承辦公務員將此不實之結婚事項登載於其職務上所掌管
    之公文書即戶籍登記資料內，並將甲○○之國民身分證配偶
    欄登載為陳玉蘭，同時核發載有不實結婚資料之戶籍謄本予
    甲○○，足生損害於戶政機關對於戶籍管理之正確性。甲○
    ○旋於同年十二月二十八日至桃園縣警察局大園分局草漯派
    出所填具願意擔保被保人陳玉蘭進入臺灣地區之「大陸地區
    人民進入臺灣地區保證書」，並出示前開不實之戶籍資料向
    該管派出所員警辦理對保手續而行使之，足生損害於該警察
    機關對於保證人與被保人身分關係審核之正確性。甲○○接
    續於九十二年一月二日持上開「大陸地區人民進入臺灣地區
    保證書」、「結婚證明書」、海基會出具之證明及前述戶籍
    謄本等文件，並填載「大陸地區人民進入臺灣地區旅行證申
    請書」，以配偶來臺探親名義向內政部警政署入出境管理局
    （下稱境管局）申請大陸地區人民陳玉蘭入境，而將上開文
    件交付該管承辦公務員為審核，足以生損害於境管局出境管
    制作業之正確性，嗣經境管局為實質上之審核後許可大陸地
    區人民陳玉蘭進入臺灣地區，並製發中華民國旅行證，俾陳
    玉蘭持以進入臺灣地區，嗣陳玉蘭即於同年六月七日自桃園
    中正國際機場入境而非法進入臺灣地區。甲○○因此獲利七
    萬元。甲○○明知狄成華安排前往大陸地區之臺灣地區人士
    ，部分僅係以「假結婚」方式使大陸地區人民取得臺灣地區
    人民配偶身分，猶承前犯意聯絡，自九十一年十二月起至九
    十二年四月止，連續搭載臺灣地區人民丁楷中（業經緩起訴
    處分確定）、李佳芝（原名李季峰）、曾麒祐（原名李嘉偉
    ）、齊海萍、高玉玲、徐玉菁、周昌俊、陳有信、林文男、
    盧亭君、王秀蘭（均已另行提起公訴）、黃怡華（另行審結
    ）黃宜嫻等人前往桃園中正機場，而當大陸地區人民周木水
    （已另行提起公訴）等人非法進入臺灣地區後，亦由甲○○
    負責將大陸地區人士陳妹雲等人接送至狄成華指定之地點，
    甲○○以此方式獲利三萬餘元。
三、處罰條文：
    修正前臺灣地區與大陸地區人民關係條例第七十九條第一項
    ，刑法第十一條前段、第二條第一項前段、第二百十六條、
    第二百十四條、第七十四條第一項第一款，修正前刑法第二
    十八條、第五十五條、第五十六條、第四十一條第一項前段
    ，刑法施行法第一條之一，罰金罰鍰提高標準條例第一條前
    段、修正前罰金罰鍰提高標準條例第二條，現行法規所定貨
    幣單位折算新臺幣條例第二條。
四、附記事項：
    本案被告甲○○已依檢察官提出之協商條件，捐款一萬元至
    財團法人天主教善牧基金會，有郵政劃撥儲金存款收據一紙
    在卷可稽。參酌被告未曾因故意犯罪受有期徒刑以上刑之宣
    告，有臺灣高等法院被告前案紀錄表一份在卷可稽，兼衡被
    告犯行雖已對我國勞工權益及社會治安造成損害，但其尚非
    本案犯行之主要首謀，犯罪所得尚少，且其於犯罪後自始坦
    承犯行，並表示身體狀況不佳，但已找到正當工作，提出在
    職證明書一紙存卷可參，可見被告已有悔意，知悉應循正當
    途徑賺取所需，當無再犯之虞等一切情狀，認為給予其前述
    刑度及緩刑之諭知，並無不當。故被告與檢察官之協商合意
    並無刑事訴訟法第四百五十五條之四第一項所列之各款情形
    ，本院爰不經言詞辯論，於協商合意範圍內為協商判決。
五、協商判決除有刑事訴訟法第四百五十五條之四第一項第一款
    於本訊問程序終結前，被告撤銷協商合意或檢察官撤回協商
    聲請者；第二款被告協商之意思非出於自由意志者；第四款
    被告所犯之罪非第四百五十五條之二第一項所定得以協商判
    決者；第六款被告有其他較重之裁判上一罪之犯罪事實者；
    第七款法院認應諭知免刑或免訴、不受理者情形之一，及違
    反同條第二項法院應於協商合意範圍內為判決；法院為協商
    判決所科之刑，以宣告緩刑或二年以下有期徒刑、拘役或罰
    金之規定者外，不得上訴。
六、如有前項所規定得提起上訴之例外情形，而不服本件判決，
    得自收受判決送達之日起十日內，向本院提出上訴書狀，上
    訴於第二審法院。
中　　華　　民　　國　　96　　年　　6　　月　　28   　日
                                   書記官  林素霜
                                   法  官  游士珺
以上筆錄正本係照原本作成。
                                   書記官  林素霜
中　　華　　民　　國　　96　　年　　6 　　月　　29　　日
附錄論罪科刑法條：
臺灣地區與大陸地區人民關係條例第十五條：
左列行為不得為之：
一  使大陸地區人民非法進入臺灣地區。
二  招攬臺灣地區人民未經許可使之進入大陸地區。
三  使大陸地區人民在臺灣地區從事未經許可或與許可目的不符
    之活動。
四  僱用或留用大陸地區人民在臺灣地區從事未經許可或與許可
    範圍不符之工作。
五  居間介紹他人為前款之行為
臺灣地區與大陸地區人民關係條例第七十九條：
違反第十五條第一款規定者，處五年以下有期徒刑、拘役或科或
併科新台幣五十萬元以下罰金。
以犯前項之罪為常業者，處一年以上七年以下有期徒刑，得併科
新台幣一百萬元以下罰金。
第一項之未遂犯罰之。
中華民國刑法第214條
明知為不實之事項，而使公務員登載於職務上所掌之公文書，足
以生損害於公眾或他人者，處3年以下有期徒刑、拘役或5百元以
下罰金。
中華民國刑法第216條
行使第210條至第215條之文書者，依偽造、變造文書或登載不實
事項或使登載不實事項之規定處斷。
